# 关于代持股的会计处理

提问人：xiyihazi 时间：2015-02-04 11:58:57
A公司帮B公司代持了C公司非公开发行的股票，A/B公司不存在关联关系。请问A在买入股票时如何做账务处理呢？期末股票的价值如何确定呢？收到C公司分红如何处理呢？

回答人：chenyiwei
如果A、B之间的代持协议能够在法律上获得认可（建议咨询律师意见），所代持的股票上的所有股东权利和义务实质上归属于B，则A对代持的股票应在账外备查核算，收到分红时确认为对B的负债。